臺灣桃園地方法院刑事判決　　　　　　　100年度易字第587號
公　訴　人　臺灣桃園地方法院檢察署檢察官
被　　　告　張家華
上列被告因竊盜案件，經檢察官提起公訴（100 年度偵字第5555
號），本院判決如下：
    主  文
張家華踰越安全設備、於夜間侵入住宅竊盜，累犯，處有期徒刑
柒月。
    事  實
一、張家華前因違反槍砲彈藥刀械管制條例案件，經本院以97年
    度桃簡字第2748號判決判處有期徒刑2 月確定後，於民國98
    年5 月18日縮刑期滿執行完畢。竟未記取教訓，而基於意圖
    為自己不法所有之犯意，於99年12月22日凌晨4 時9 分許之
    夜間，自桃園縣桃園市○○○街11號1 樓後方鐵窗往上攀爬
    至同棟11號3 樓其與妻子廖為婷之前租屋處，因該處窗戶未
    上鎖，張家華自該處踰越窗戶進入現為張雲鳳租屋處內，竊
    取置放臥室內桌上之張雲鳳所有之鑽戒1 枚，得手後復循原
    路離去。嗣經張雲鳳查覺遭竊，經社區監視器錄影畫面發現
    張家華於該時經過警衛室，即告知廖為婷，廖為婷向張家華
    詢問確有此事後，即將張家華所竊之上開鑽戒返還張雲鳳。
二、案經桃園縣政府警察局桃園分局報請臺灣桃園地方法院檢察
    署檢察官偵查起訴。
    理  由
一、本件經本院加以審酌之下列相關書面供述證據，業經檢察官
    、被告於準備程序均不爭執其證據能力並同意作為證據，且
    於言詞辯論終結前未聲明異議，本院審酌該等書面陳述作成
    之情況，核無違法取證或其他瑕疵，且與待證事實具有關聯
    性，認為以之作為證據為適當，依刑事訴訟法第159 條之5
    規定，得採為證據。
二、本院認定犯罪事實所憑之證據及認定之理由：
（一）被告張家華於本院審理時之自白（見本院易字卷第15頁反
      面至17頁）。
（二）並經證人即被害人張雲鳳於警詢時指述明確（見第5555號
      偵查卷第6 至7 頁）
（三）核與證人廖為婷於警詢時證述之情節相符（見第5555號偵
      查卷第8 至9 頁）
（四）監視錄影光碟1 片及翻拍照片6 幀（見第555 號偵查卷第
      12頁）。
（五）綜上所述，被告上開任意性之自白核與事實相符，其加重
      竊盜事證明確，犯行堪以認定。
三、論罪科刑：
（一）新舊法比較：按行為後法律有變更者，適用行為時之法律
      ，但行為後之法律有利於行為人者，適用最有利於行為人
      之法律，刑法第2 條第1 項定有明文。查被告張家華於犯
      罪後，刑法第321 條第1 項業於100 年1 月26日修正公佈
      ，於100 年1 月28日生效施行。修正前之刑法第321 條第
      1 項第1 款、第2 款原規定：「犯竊盜罪而有左列情形之
      一者，處六月以上、五年以下有期徒刑：一、於夜間侵入
      住宅或有人居住之建築物、船艦或隱匿其內而犯之者。二
      、毀越門扇、牆垣或其他安全設備而犯之者。」；而修正
      後刑法第321 條第1 項第1 款、第2 款則規定「犯竊盜罪
      而有下列情形之一者，處六月以上、五年以下有期徒刑，
      得併科新臺幣十萬元以下罰金：一、侵入住宅或有人居住
      之建築物、船艦或隱匿其內而犯之者。二、毀越門扇、牆
      垣或其他安全設備而犯之者。」，比較修正前後關於刑法
      第321 條第1 項第1 款、第2 款之規定，修正後之刑法第
      321 條第1 項於第1 款刪除「於夜間」之文字；擴大加重
      竊盜罪之適用範圍，使部分修正前原應適用普通竊盜罪論
      罪科刑之情形，於修正後改論以加重竊盜罪論罪科刑，並
      增加得併科罰金新臺幣10萬元之規定，故自應以修正前之
      規定對被告較有利。
（二）罪名：按窗戶具有防閑之效用，為安全設備之一種，是被
      告於凌晨4 時許之夜間攀爬窗戶侵入張雲鳳住宅內竊盜，
      核其所為，係犯修正前刑法第321 第1 項第1 款、第2 款
      之踰越安全設備、於夜間侵入住宅竊盜竊盜罪；檢察官起
      訴書漏列該條項第2 款，惟業經公訴人當庭增列補正，附
      此敘明。
（三）累犯：被告曾受前開事實欄所載之徒刑執行完畢一節，有
      臺灣高等法院被告前案紀錄表、刑案資料查註紀錄表在卷
      供參，其受有期徒刑執行完畢，5 年內故意再犯本件有期
      徒刑以上之罪，為累犯，依刑法第47條第1 項規定加重其
      刑。
（四）科刑：爰審酌被告不思以正當手段獲取財物，任意竊取他
      人之物，不尊重他人財產權利，法治觀念薄弱，惟犯後坦
      承犯行，態度良好等一切情狀，量處如主文所示之刑，以
      示懲儆。
據上論斷，應依刑事訴訟法第299 條第1 項前段，刑法第2 條第
1 項前段、第47條第1 項，修正前刑法第321 條第1 項第1 款、
第2 款，判決如主文。
本案經檢察官馮美珊到庭執行職務。
中    華    民    國   100    年    9     月    2     日
                  刑事第三庭    法  官   楊麗文
以上正本證明與原本無異。
如不服本判決應於收受判決後10日內向本院提出上訴書狀，並應
敘述具體理由。其未敘述上訴理由者，應於上訴期間屆滿後20日
內向本院補提理由書(均須按他造當事人之人數附繕本)「切勿逕
送上級法院」。
                                書記官   柯凱騰
中    華    民    國   100    年    9     月    6     日
附錄本案論罪科刑法條：
修正前中華民國刑法第321條
犯竊盜罪而有左列情形之一者，處6月以上、5年以下有期徒刑：
一、於夜間侵入住宅或有人居住之建築物、船艦或隱匿其內而犯
之者。
二、毀越門扇、牆垣或其他安全設備而犯之者。
三、攜帶兇器而犯之者。
四、結夥三人以上而犯之者。
五、乘火災、水災或其他災害之際而犯之者。
六、在車站或埠頭而犯之者。
前項之未遂犯罰之。